臺灣基隆地方法院基隆簡易庭民事判決
111年度基原簡字第3號
原      告  葉麗美  

訴訟代理人  羅亦成律師
被      告  宋碧蓮  


上列當事人間損害賠償等事件，原告就本院民國110年度原訴字
第5號傷害等案件提起刑事附帶民事訴訟，經本院刑事庭以民國1
11年度原附民字第2號裁定移送而來，本院於民國111年6月22日
辯論終結，判決如下：
    主      文
被告應給付原告新臺幣參萬參仟壹佰捌拾伍元，及自民國一百一
十一年一月十九日起至清償日止，按週年利率百分之五計算之利
息。
原告其餘之訴駁回。
訴訟費用由被告負擔百分之十三，餘由原告負擔。
本判決第一項得假執行。但被告如以新臺幣參萬參仟壹佰捌拾伍
元為原告預供擔保，得免為假執行。 
原告其餘假執行之聲請駁回。
    事實及理由
一、被告經合法通知，未於最後一次言詞辯論期日到場，核無民
    事訴訟法第386條各款所列情形，爰依同法第436條第2項、
    第385條第1項前段之規定，准原告之聲請，由其一造辯論而
    為判決。
二、原告主張：
    被告於民國109年8月24日凌晨零時40分左右，在基隆市○○區
    ○○街00號「69卡拉OK」店內，因不滿原告之言詞表述，乃與
    原告發生肢體衝突，使原告受有左膝挫傷擦傷、頭皮挫傷、
    右胸及右大腿挫傷、左手及腹部挫傷併擦傷、右胸挫傷合併
    第六肋骨骨折等傷害（下稱系爭傷害）；因事發迄今，原告
    所受損害一概未獲任何填補，是原告乃本於侵權行為之法律
    關係，請求被告賠償醫藥費新臺幣（下同）4,340元、就醫
    車資845元、營業損失160,000元、精神慰撫金84,815元，以
    上金額合計250,000元。基上，爰聲明：被告應給付原告250
    ,000元，及自刑事附帶民事起訴狀繕本送達之翌日起至清償
    日止，按週年利率5%計算之利息；願供擔保，請准宣告假執
    行。
三、被告答辯：
　　被告同意賠償原告因系爭傷害所衍生之醫藥支出，但不同意
    原告有關工作損失或精神慰撫金之請求。
四、本院判斷：
  ㈠109年8月24日凌晨零時40分左右，兩造在基隆市○○區○○街00
    號「69卡拉OK」店內，因原告之言詞表述而起勃谿，被告為
    此徒手攻擊原告，導致原告受有左膝挫傷擦傷、頭皮挫傷、
    右胸及右大腿挫傷、左手及腹部挫傷併擦傷、右胸挫傷合併
    第六肋骨骨折等傷害，嗣刑事法院乃以110年度原訴字第5號
    刑事判決，論被告犯普通傷害罪，並就被告處相應之拘役刑
    在案。此首有本院110年度原訴字第5號刑事判決（本院卷第
    11頁至第19頁）在卷可稽，並經本院職權查詢臺灣高等法院
    被告前案紀錄暨調取上開刑事案卷確認屬實，復據本院當庭
    向兩造確認無訛。 
  ㈡按因故意或過失，不法侵害他人之權利者，負損害賠償責任
    。不法侵害他人之身體或健康者，對於被害人因此增加生活
    上之需要時，應負損害賠償責任。不法侵害他人之身體、健
    康、名譽、自由、信用、隱私、貞操，或不法侵害其他人格
    法益而情節重大者，被害人雖非財產上損害，亦得請求賠償
    相當之金額，民法第184條第1項前段、第193條第1項、第19
    5條第1項前段定有明文。本件被告徒手攻擊原告，導致原告
    受有左膝挫傷擦傷、頭皮挫傷、右胸及右大腿挫傷、左手及
    腹部挫傷併擦傷、右胸挫傷合併第六肋骨骨折等身體傷害，
    則系爭傷害事件自屬故意侵害原告身體之侵權行為，事甚顯
    然；茲就原告本件賠償之請求，逐項審查如下：
  ⒈醫藥費4,340元：　　
　⑴前往國泰醫療財團法人汐止國泰綜合醫院（下稱汐止國泰綜
    合醫院）、醫療財團法人臺灣區煤礦業基金會臺灣礦工醫院
    （下稱臺灣礦工醫院）就診治療，總計支出2,340元之部分
    ：
  　原告因系爭傷害，於事發當日即109年8月24日，至汐止國泰
    綜合醫院急診，並於109年8月28日在同院骨科接受治療，繼
    於109年9月4日、109年9月10日、109年9月14日，轉往臺灣
    礦工醫院骨科門診，為此支出醫療費（含證書費）總計2,34
    0元。勾稽原告提出之汐止國泰綜合醫院109年8月24日、109
    年8月28日診斷證明書（本院111年度原附民字第2號卷【下
    稱附民卷】第8頁、第7頁）、臺灣礦工醫院109年9月10日診
    斷證明書（附民卷第9頁），以及醫療費用收據（附民卷第1
    1頁至第13頁、第17頁至第19頁、第29頁），即足析其梗概
    。經核上開支出，俱屬原告因系爭傷害必須接受醫療行為所
    支出之必要費用，從而，原告將此金額列為其損害範圍，尚
    屬合理而堪採認。
  ⑵購買安素高鈣與進春蔘藥行傷藥，總計支出2,000元之部分：
  　原告雖主張其因系爭傷害而須服用安素高鈣以及進春蔘藥行
    所售傷藥，並提出維康醫療用品門市訂購單（附民卷第15頁
    ）、進春蔘藥行免用統一發票收據（附民卷第31頁）為證，
    然此不僅俱乏醫囑可供佐證，進春蔘藥行免用統一發票收據
    所載「傷藥1瓶」，亦嫌籠統而難窺其藥性、療效，遑論原
    告既無醫囑可憑，則其所謂之中藥調理，無非原告所自行尋
    求之民俗處方，不僅難認乃系爭傷害痊癒之所需，原本可於
    相當時限內痊癒之傷勢，亦有可能因原告不斷尋求民俗調理
    以致適得其反；至於原告所受系爭傷害，固係兼括「右胸挫
    傷合併第六肋骨骨折」，惟「鈣質補充」與「骨折癒合」兩
    者本無必然之關聯（亦即，吃再多的鈣，骨頭也不會長得更
    快），且一般人祇需飲食正常，通常均可自其飲食獲取足量
    之鈣素（鈣質補充過量，就骨骼之生成並無益處），是於原
    告一概不能舉證以明「服用安素高鈣」醫囑之前提下，本院
    自難肯認其選購之安素高鈣，乃其骨折痊癒之所不可或缺。
    從而，因認原告主張之安素高鈣1箱與進春蔘藥行傷藥1瓶，
    俱非原告傷勢痊癒之所必要。
  ⑶綜上，原告因系爭傷害回復原狀所必要之醫療支出，僅止汐
    止國泰綜合醫院、臺灣礦工醫院醫療費（含證書費）總計2,
    340元。　　
  ⒉就醫車資845元：　　
　　原告因系爭傷害，於109年9月4日、109年9月10日、109年9
    月14日至臺灣礦工醫院骨科門診，為此支出就醫車資845元
    。勾稽原告提出之臺灣礦工醫院109年9月10日診斷證明書（
    附民卷第9頁）、醫療費用收據（附民卷第11頁、第13頁、
    第17頁、第29頁），以及計程車乘車證明（附民卷第33頁）
    、計程車專用收據（附民卷第31頁），即足析其梗概。經核
    上開支出，俱屬原告因系爭傷害回復原狀所衍生之必要支出
    ，從而，原告將此金額列為其損害範圍，自屬合理而堪採信
    。
  ⒊營業損失160,000元：　　
　　原告主張其係「69卡拉OK」店之負責人，因系爭傷害以致無
    法營業2個月，為此受有相當於160,000元之營業損失乙情，
    雖據提出臺灣礦工醫院111年1月3日診斷證明書（本院卷第9
    3頁）、營業稅查定課徵銷售額證明（附民卷第39頁至第41
    頁）為證；然細繹原告所執銷售額證明，其內容明確顯示「
    系爭事故發生（109年8月24日）以後直至110年4月為止，原
    告每月營業額均為80,000元（110年5月營業額降為40,000元
    ）」。是自客觀以言，原告縱因系爭傷害而須休養，然「69
    卡拉OK」顯然未曾休業、歇業（持續正常營運中），遑論有
    何營業損失之可言。至原告固又主張：「69卡拉OK」乃原告
    1人單獨經營，系爭事故發生（109年8月24日）以後，原告
    另須僱請他人負責店務，從而衍生第三人之薪資支出云云（
    本院卷第91頁），惟原告既未舉證其實，原告與第三人間之
    薪資給付，亦屬有別於營業損失之另事，兼之原告除上開無
    濟於事之陳述以外，一概不能合理說明其於「69卡拉OK」店
    持續營運之前提下，何以竟能向被告請求「客觀上並不存在
    之營業損失」，亦未舉證以明其所稱「財產損失」之具體內
    容，則其空言主張營業損失160,000元云云，自係一無所憑
    而難採認。
  ⒋末按關於慰撫金之多寡，應以被害人精神上所受之苦痛為準
    據，亦應審酌被害人之地位、家況及加害人之地位，俾資為
    審判之依據，故應就兩造之身分、職業、教育程度、財產及
    經濟狀況，用以判斷非財產上損害之慰撫金數額（最高法院
    51年度台上字第223號判例意旨、86年度台上字第511號判決
    意旨參照）。蓋慰藉金係以精神上所受無形之痛苦為準，非
    如財產損失之有價額可以計算，究竟如何始認為相當，自應
    審酌被害人及加害人之地位、家況、並被害人所受痛苦之程
    度、與其他一切情事，定其數額。查原告既因被告之故意侵
    權行為而蒙受精神上之痛苦，則其請求非財產上之損害賠償
    即精神慰撫金，自屬有據；爰審酌兩造學歷、財力、資力，
    兼考量被告徒手攻擊原告，使原告受有左膝挫傷擦傷、頭皮
    挫傷、右胸及右大腿挫傷、左手及腹部挫傷併擦傷、右胸挫
    傷合併第六肋骨骨折等身體傷害，衡其故意侵權行為之情節
    以及原告傷勢之輕重程度等一切情況，認原告請求精神慰撫
    金即非財產上之損害賠償，以30,000元為相當。是原告請求
    精神慰撫金30,000元，為有理由；至逾此範圍之請求，則屬
    過高而不相當，不應准許。
  ⒌結論：
    本件原告所得請求之賠償範圍，包括：醫療費用2,340元、
    就醫車資845元，以及精神慰撫金30,000元。以上金額合計3
    3,185元【計算式：2,340元＋845元＋30,000元＝33,185元】。
  ㈢綜上，原告本於侵權行為之法律關係，請求被告給付33,185
    元，及自起訴狀繕本送達翌日即111年1月19日起至清償日止
    ，按週年利率5%計算之利息，為有理由，應予准許；至原告
    請求逾此範圍之部分，則乏根據，為無理由，不能准許，應
    予駁回。
五、本件事證已臻明確，兩造其餘攻擊防禦方法及訴訟資料，經
    本院斟酌後，認均不足以影響本判決之結果，爰不予逐一論
    述。
六、本件係刑事附帶民事訴訟，而由本院刑事庭移送民事庭者，
    依法不需徵收裁判費，且至本院言詞辯論終結時，亦未發生
    其他訴訟費用，故無從確定訴訟費用之數額。惟本件仍應依
    民事訴訟法第78條，諭知訴訟費用由兩造按其勝敗比例負擔
    ，以備將來如有訴訟費用發生時，得以確定其數額，併予敘
    明。
七、原告勝訴部分，係依民事訴訟法第427條第2項第12款規定，
    適用簡易程序所為被告敗訴之判決，依民事訴訟法第389條
    第1項第3款，應依職權宣告假執行，併酌情依同法第392條
    第2項規定，職權宣告被告得預供擔保而免為假執行。至原
    告敗訴部分，其假執行之聲請即失所附麗，應予駁回。
中　　華　　民　　國　　111 　年　　6 　　月　　29　　日
                  基隆簡易庭法  官   王慧惠
以上正本係照原本作成。　　　　　　　　　   
對於本件判決如有不服，應於收受送達後20日內向本院提出上訴
書狀，上訴於本院合議庭，並按他造當事人之人數附具繕本。如
委任律師提起上訴者，應一併繳納上訴審裁判費。　　
中　　華　　民　　國　　111 　年　　6 　　月　　29　　日
                            書記官   姚安儒